Inventaris van het archief van de Algemene Rekenkamer, 1944-1981
Nationaal Archief, Den Haag
- NIET GEHEIM ARCHIEF VAN HET COLLEGE 1944 - 1981, 1
  - Stukken van algemene aard, 1.1
    - Verslaglegging, 1.1.2
      - 'Verslagdossiers', uit de bijlagen van de notulen gelichte besluiten en ingekomen stukken van de Algemene Rekenkamer - die in een der verslagen zijn genoemd., 1955-1981; 1921-2198; 278 dozen
        - 1979 121 - 130, 2159
        - 1979 131 - 137, 2160
        - 1979 138 - 146, 2161
        - 1979 147 - 152, 2162
        - 1980 1 - 4, 2163
        - 1980 5 - 17, 2164
        - 1980 18 - 23, 2165
        - 1980 24 - 38, 2166
        - 1980 33, 2167
        - 1980 39 - 46, 2168
        - 1980 47 - 57, 2169
        - 1980 58 - 62, 2170
        - 1980 63 - 75, 2171
        - 1980 76 - 83, 2172
        - 1980 84 - 91, 2173
        - 1980 92 - 101, 2174
        - 1980 102 - 106, 2175
        - 1980 107 - 116, 2176
        - 1980 117 - 123, 2177
        - 1980 124 - 131, 2178
        - 1980 132 - 138, 2179
        - 1980 139 - 143, 2180
        - 1980 144 - 147, 2181
        - 1981 1 - 5; nrs. 6 t/m 9 zijn niet gebruikt, 2182
        - 1981 10 - 20, 2183
        - 1981 21 - 30, 2184
        - 1981 31 - 37, 2185
        - 1981 38 - 45, 2186
        - 1981 46 - 51, 2187
        - 1981 52 - 64, 2188
        - 1981 65 - 70, 2189
        - 1981 71 - 79, 2190
        - 1981 80 - 90, 2191
        - 1981 91 - 104, 2192
        - 1981 105 - 113, 2193
        - 1981 114 - 118, 2194
        - 1981 119 - 122, 2195
        - 1981 123 - 126, 2196
        - 1981 127 - 133, 2197
        - 1981 134 - 139, 2198
      - Concept-jaarverslagen van de Algemene Rekenkamer met ingebonden inhoudsopgaven en met de minuut van de aanbiedingsbrief aan HM de Koningin., 1944-1981; 2547-2606; 63 banden
        In de verslagen wordt per paragraaf/onderwerp verwezen naar de nummers de desbetreffende verslagdossiers.
        - 1944, 2547
        - 1945, 2548
        - 1946, 2549
        - 1947, 2550
        - 1948, 2551
        - 1949, 2552
        - 1950, 2553
        - 1951, 2554
        - 1952, 2555
        - 1953, 2556
        - 1954, 2557
        - 1955, 2558
        - 1956, 2559
        - 1957, 2560
        - 1958, 2561
        - 1959, 2562
        - 1960, 2563
        - 1961, 2564
        - 1962, 2565
        - 1963, 2566
        - 1964, 2567
        - 1965, 2568
        - 1966, 2569
        - 1967, 2570
        - 1968, 2571
        - 1969, 2572
        - 1969, 2573
        - 1970, 2574
        - 1970, 2575
        - 1971, 2576
        - 1971, 2577
        - 1972, 2578
        - 1972, 2579
        - 1973, 2580
        - 1973, 2581
        - 1973, 2582
        - 1974, 2583
        - 1974, 2584
        - 1974, 2585
        - 1975, 2586
        - 1975, 2587
        - 1975, 2588
        - 1975, 2589
        - 1976, 2590
        - 1976, 2591
        - 1976, 2592
        - 1977, 2593
        - 1977, 2594
        - 1977, 2595
        - 1978, 2596
        - 1978, 2597
        - 1978, 2598
        - 1979, 2599
        - 1979, 2600
        - 1980, 2601
        - 1980, 2602
        - 1980, 2603
        - 1981, 2604
        - 1981, 2605
        - 1981, 2606
      - Jaarverslagen van de Algemene Rekenkamer met inhoudsopgave en klapper, zoals opgenomen in de Handelingen van de Tweede Kamer der Staten-generaal. Gedrukt., 1944-1981; 2607-2644; 38 banden
        Met handgeschreven verwijzingen naar de gewone bijlagen van de notulen (afdoeningsbesluiten) en de verslagdossiers.
        - 1944, 2607
        - 1945, 2608
        - 1946, 2609
        - 1947, 2610
        - 1948, 2611
        - 1949, 2612
        - 1950, 2613
        - 1951, 2614
        - 1952, 2615
        - 1953, 2616
        - 1954, 2617
        - 1955, 2618
        - 1956, 2619
        - 1957, 2620
        - 1958, 2621
        - 1959, 2622
        - 1960, 2623
        - 1961, 2624
        - 1962, 2625
        - 1963, 2626
        - 1964, 2627
        - 1965, 2628
        - 1966, 2629
        - 1967, 2630
        - 1968, 2631
        - 1969, 2632
        - 1970, 2633
        - 1971, 2634
        - 1972, 2635
        - 1973, 2636
        - 1974, 2637
        - 1975, 2638
        - 1976, 2639
        - 1977, 2640
        - 1978, 2641
        - 1979, 2642
        - 1980, 2643
        - 1981, 2644
      - 'Algemene Rekenkamerdossiers', lijst van de 'verslagdossiers'. Computeruitdraai., 1941-1960; 2645; 1 band
      - Klapper op trefwoorden voorkomend in de verslagdossiers van de Algemene Rekenkamer met verwijzing naar paragraaf van het verslag, jaar en nummer van het dossier., 1961-1981; 2648-2649; 2 banden
        - Deelbestand 1, 2648
        - Deelbestand 2, 2649
    - Toegangen, 1.1.3
      De correspondentie is opgeborgen in de serie bijlagen van de notulen. De toegangen zijn dus primair toegangen op deze bijlagen. Zie voor het gebruik van de toegangen de paragraaf 'Aanwijzingen voor de onderzoeker' in de inleiding van de inventaris.
      - Agenda's, 'indicateurs' van ingekomen stukken met vermelding van datum en nummer van het stuk, behandelende afdeling, korte inhoud en datum en nummer van afdoening., 1944-1981; 2221-2370; 150 banden
        - 1944 1e kwartaal, 2221
        - 1944 2e kwartaal, 2222
        - 1944 3e kwartaal, 2223
        - 1944 4e kwartaal, 2224
        - 1945 1e halfjaar, 2225
        - 1945 2e halfjaar, 2226
        - 1946 1e kwartaal, 2227
        - 1946 2e kwartaal, 2228
        - 1946 3e kwartaal, 2229
        - 1946 4e kwartaal, 2230
        - 1947 1e kwartaal, 2231
        - 1947 2e kwartaal, 2232
        - 1947 3e kwartaal, 2233
        - 1947 4e kwartaal, 2234
        - 1948 1e kwartaal, 2235
        - 1948 2e kwartaal, 2236
        - 1948 3e kwartaal, 2237
        - 1948 4e kwartaal, 2238
        - 1949 1e kwartaal, 2239
        - 1949 2e kwartaal, 2240
        - 1949 3e kwartaal, 2241
        - 1949 4e kwartaal, 2242
        - 1950 1e kwartaal, 2243
        - 1950 2e kwartaal, 2244
        - 1950 3e kwartaal, 2245
        - 1950 4e kwartaal, 2246
        - 1951 1e kwartaal, 2247
        - 1951 2e kwartaal, 2248
        - 1951 3e kwartaal, 2249
        - 1951 4e kwartaal, 2250
        - 1952 1e kwartaal, 2251
        - 1952 2e kwartaal, 2252
        - 1952 3e kwartaal, 2253
        - 1952 4e kwartaal, 2254
        - 1953 1e kwartaal, 2255
        - 1953 2e kwartaal, 2256
        - 1953 3e kwartaal, 2257
        - 1953 4e kwartaal, 2258
        - 1954 1e kwartaal, 2259
        - 1954 2e kwartaal, 2260
        - 1954 3e kwartaal, 2261
        - 1954 4e kwartaal, 2262
        - 1955 1e kwartaal, 2263
        - 1955 2e kwartaal, 2264
        - 1955 3e kwartaal, 2265
        - 1955 4e kwartaal, 2266
        - 1956 1e kwartaal, 2267
        - 1956 2e kwartaal, 2268
        - 1956 3e kwartaal, 2269
        - 1956 4e kwartaal, 2270
        - 1957 1e kwartaal, 2271
        - 1957 2e kwartaal, 2272
        - 1957 3e kwartaal, 2273
        - 1957 4e kwartaal, 2274
        - 1958 1e kwartaal, 2275
        - 1958 2e kwartaal, 2276
        - 1958 3e kwartaal, 2277
        - 1958 4e kwartaal, 2278
        - 1959 1e kwartaal, 2279
        - 1959 2e kwartaal, 2280
        - 1959 3e kwartaal, 2281
        - 1959 4e kwartaal, 2282
        - 1960 1e kwartaal, 2283
        - 1960 2e kwartaal, 2284
        - 1960 3e kwartaal, 2285
        - 1960 4e kwartaal, 2286
        - 1961 1e kwartaal, 2287
        - 1961 2e kwartaal, 2288
        - 1961 3e kwartaal, 2289
        - 1961 4e kwartaal, 2290
        - 1962 1e kwartaal, 2291
        - 1962 2e kwartaal, 2292
        - 1962 3e kwartaal, 2293
        - 1962 4e kwartaal, 2294
        - 1963 1e kwartaal, 2295
        - 1963 2e kwartaal, 2296
        - 1963 3e kwartaal, 2297
        - 1963 4e kwartaal, 2298
        - 1964 1e kwartaal, 2299
        - 1964 2e kwartaal, 2300
        - 1964 3e kwartaal, 2301
        - 1964 4e kwartaal, 2302
        - 1965 1e kwartaal, 2303
        - 1965 2e kwartaal, 2304
        - 1965 3e kwartaal, 2305
        - 1965 4e kwartaal, 2306
        - 1966 1e kwartaal, 2307
        - 1966 2e kwartaal, 2308
        - 1966 3e kwartaal, 2309
        - 1966 4e kwartaal, 2310
        - 1967 1e kwartaal, 2311
        - 1967 2e kwartaal, 2312
        - 1967 3e kwartaal, 2313
        - 1967 4e kwartaal, 2314
        - 1968 1e kwartaal, 2315
        - 1968 2e kwartaal, 2316
        - 1968 3e kwartaal, 2317
        - 1968 4e kwartaal, 2318
        - 1969 1e kwartaal, 2319
        - 1969 2e kwartaal, 2320
        - 1969 3e kwartaal, 2321
        - 1969 4e kwartaal, 2322
        - 1970 1e kwartaal, 2323
        - 1970 2e kwartaal, 2324
        - 1970 3e kwartaal, 2325
        - 1970 4e kwartaal, 2326
        - 1971 1e kwartaal, 2327
        - 1971 2e kwartaal, 2328
        - 1971 3e kwartaal, 2329
        - 1971 4e kwartaal, 2330
        - 1972 1e kwartaal, 2331
        - 1972 2e kwartaal, 2332
        - 1972 3e kwartaal, 2333
        - 1972 4e kwartaal, 2334
        - 1973 1e kwartaal, 2335
        - 1973 2e kwartaal, 2336
        - 1973 3e kwartaal, 2337
        - 1973 4e kwartaal, 2338
        - 1974 1e kwartaal, 2339
        - 1974 2e kwartaal, 2340
        - 1974 3e kwartaal, 2341
        - 1974 4e kwartaal, 2342
        - 1975 1e kwartaal, 2343
        - 1975 2e kwartaal, 2344
        - 1975 3e kwartaal, 2345
        - 1975 4e kwartaal, 2346
        - 1976 1e kwartaal, 2347
        - 1976 2e kwartaal, 2348
        - 1976 3e kwartaal, 2349
        - 1976 4e kwartaal, 2350
        - 1977 1e kwartaal, 2351
        - 1977 2e kwartaal, 2352
        - 1977 3e kwartaal, 2353
        - 1977 4e kwartaal, 2354
        - 1978 1e kwartaal, 2355
        - 1978 2e kwartaal, 2356
        - 1978 3e kwartaal, 2357
        - 1978 4e kwartaal, 2358
        - 1979 1e kwartaal, 2359
        - 1979 2e kwartaal, 2360
        - 1979 3e kwartaal, 2361
        - 1979 4e kwartaal, 2362
        - 1980 1e kwartaal, 2363
        - 1980 2e kwartaal, 2364
        - 1980 3e kwartaal, 2365
        - 1980 4e kwartaal, 2366
        - 1981 1e kwartaal, 2367
        - 1981 2e kwartaal, 2368
        - 1981 3e kwartaal, 2369
        - 1981 4e kwartaal, 2370
      - 'Brievenboeken', registers van ingekomen stukken ingeschreven in volgorde van de data van de stukken, met vermelding van afzender, agendakenmerken en datum en nummer van afdoening., 1944-1972; 2371-2428; 8 banden
        - 1944 1e halfjaar, 2371
        - 1944 2e halfjaar, 2372
        - 1945 1e halfjaar, 2373
        - 1945 2e halfjaar, 2374
        - 1946 1e halfjaar, 2375
        - 1946 2e halfjaar, 2376
        - 1947 1e halfjaar, 2377
        - 1947 2e halfjaar, 2378
        - 1948 1e halfjaar, 2379
        - 1948 2e halfjaar, 2380
        - 1949 1e halfjaar, 2381
        - 1949 2e halfjaar, 2382
        - 1950 1e halfjaar, 2383
        - 1950 2e halfjaar, 2384
        - 1951 1e halfjaar, 2385
        - 1951 2e halfjaar, 2386
        - 1952 1e halfjaar, 2387
        - 1952 2e halfjaar, 2388
        - 1953 1e halfjaar, 2389
        - 1953 2e halfjaar, 2390
        - 1954 1e halfjaar, 2391
        - 1954 2e halfjaar, 2392
        - 1955 1e halfjaar, 2393
        - 1955 2e halfjaar, 2394
        - 1956 1e halfjaar, 2395
        - 1956 2e halfjaar, 2396
        - 1957 1e halfjaar, 2397
        - 1957 2e halfjaar, 2398
        - 1958 1e halfjaar, 2399
        - 1958 2e halfjaar, 2400
        - 1959 1e halfjaar, 2401
        - 1959 2e halfjaar, 2402
        - 1960 1e halfjaar, 2403
        - 1960 2e halfjaar, 2404
        - 1961 1e halfjaar, 2405
        - 1961 2e halfjaar, 2406
        - 1962 1e halfjaar, 2407
        - 1962 2e halfjaar, 2408
        - 1963 1e halfjaar, 2409
        - 1963 2e halfjaar, 2410
        - 1964 1e halfjaar, 2411
        - 1964 2e halfjaar, 2412
        - 1965 1e halfjaar, 2413
        - 1965 2e halfjaar, 2414
        - 1966 1e halfjaar, 2415
        - 1966 2e halfjaar, 2416
        - 1967 1e halfjaar, 2417
        - 1967 2e halfjaar, 2418
        - 1968 1e halfjaar, 2419
        - 1968 2e halfjaar, 2420
        - 1969 1e halfjaar, 2421
        - 1969 2e halfjaar, 2422
        - 1970 1e halfjaar, 2423
        - 1970 2e halfjaar, 2424
        - 1971 1e halfjaar, 2425
        - 1971 2e halfjaar, 2426
        - 1972 1e halfjaar, 2427
        - 1972 2e halfjaar, 2428
      - 'Verzendregister', register van uitgaande brieven met vermelding van afdoeningsnummer, behandelende afdeling, geadresseerde en korte inhoud., 17 oktober 1966 - 28 juni 1974; 2429; 1 band
        Wanneer op een uitgaande brief antwoord binnen kwam werden de agendakenmerken daarvan 'in rood' bij het uitgaande stuk genoteerd. Het register is te beschouwen als voorloper van de 'afdoeningsregisters' (inventarisnummers 2430-2442)
      - 'Afdoeningen', register van besluiten van de Algemene Rekenkamer met vermelding van datum en nummer van afdoening, korte inhoud en geadresseerde en met aantekening van een eventueel antwoord. Getypt., 1969-1981; 2430-2442; 13 banden
        - 1969 (alleen 4e kwartaal), 2430
        - 1970, 2431
        - 1971, 2432
        - 1972, 2433
        - 1973, 2434
        - 1974, 2435
        - 1975, 2436
        - 1976, 2437
        - 1977, 2438
        - 1978, 2439
        - 1979, 2440
        - 1980, 2441
        - 1981, 2442
      - 'KB-boeken', registers van ingekomen Koninklijke Besluiten ingeschreven in volgorde van de ingekomen stukken met vermelding van data en nummers van agenda-inschrijving en afdoening., 1944-1973; 2443-2446; 4 banden
        - 1944, 2443
        - 1945, 2444
        - 1947, 2445
        - 1953-1973, 2446
      - 'Indices', jaarlijkse registers waarin ingekomen en minuten van uitgaande stukken rubrieksgewijs zijn ingeschreven, met vermelding van afdoening en verwijzing naar vorige en volgende pagina's van de indices., 1944-1969; 2447-2521; 75 banden
        In deel 1 werden ingekomen stukken ingeschreven waarover niet werd gecorrespondeerd en in deel 2 (soms gesplitst in 2.1. en 2.2) de rapporten en verslagen waarover wel gecorrespondeerd werd. De rubrieken in beide delen staan in alfabetische volgorde.
        pagina
        - 1944 1 - 350 deel 1, 2447
        - 1944 350 - 1021 deel 2, 2448
        - 1945 1 - 416 deel 1, 2449
        - 1945 417 - 1096 deel 2, 2450
        - 1946 1 - 420 deel 1, 2451
        - 1946 421 - 1396 deel 2, 2452
        - 1947 1 - 650 deel 1, 2453
        - 1947 651 - 1601 deel 2.1, 2454
        - 1947 1602 - 2156 deel 2.2, 2455
        - 1948 1 - 678 deel 1, 2456
        - 1948 679 - 1376 deel 2.1, 2457
        - 1948 1377 - 2074 deel 2.2, 2458
        - 1949 1 - 700 deel 1, 2459
        - 1949 701 - 1400 deel 2.1, 2460
        - 1949 1401 - 2100 deel 2.2, 2461
        - 1950 1 - 700 deel 1, 2462
        - 1950 701 - 1400 deel 2.1, 2463
        - 1950 1401 - 2100 deel 2.2, 2464
        - 1951 1 - 700 deel 1, 2465
        - 1951 701 - 1400 deel 2.1, 2466
        - 1951 1401 - 2100 deel 2.2, 2467
        - 1952 1 - 700 deel 1, 2468
        - 1952 701 - 1400 deel 2.1, 2469
        - 1952 1401 - 2100 deel 2.2, 2470
        - 1953 1 - 700 deel 1, 2471
        - 1953 701 - 1400 deel 2.1, 2472
        - 1953 1401 - 2100 deel 2.2, 2473
        - 1954 1 - 700 deel 1, 2474
        - 1954 701 - 1400 deel 2.1, 2475
        - 1954 1401 - 2100 deel 2.2, 2476
        - 1955 1 - 700 deel 1, 2477
        - 1955 701 - 1400 deel 2.1, 2478
        - 1955 1401 - 2100 deel 2.2, 2479
        - 1956 1 - 700 deel 1, 2480
        - 1956 701 - 1400 deel 2.1, 2481
        - 1956 1401 - 2100 deel 2.2, 2482
        - 1957 1 - 700 deel 1, 2483
        - 1957 701 - 1400 deel 2.1, 2484
        - 1957 1401 - 2100 deel 2.2, 2485
        - 1958 1 - 700 deel 1, 2486
        - 1958 701 - 1400 deel 2.1, 2487
        - 1958 1401 - 2100 deel 2.2, 2488
        - 1959 1 - 700 deel 1, 2489
        - 1959 701 - 1400 deel 2.1, 2490
        - 1959 1401 - 2100 deel 2.2, 2491
        - 1960 1 - 700 deel 1, 2492
        - 1960 701 - 1400 deel 2.1, 2493
        - 1960 1401 - 2100 deel 2.2, 2494
        - 1961 1 - 700 deel 1, 2495
        - 1961 701 - 1400 deel 2.1, 2496
        - 1961 1401 - 2100 deel 2.2, 2497
        - 1962 1 - 700 deel 1, 2498
        - 1962 701 - 1400 deel 2.1, 2499
        - 1962 1401 - 2100 deel 2.2, 2500
        - 1963 1 - 700 deel 1, 2501
        - 1963 701 - 1400 deel 2.1, 2502
        - 1963 1401 - 2100 deel 2.2, 2503
        - 1964 1 - 700 deel 1, 2504
        - 1964 701 - 1400 deel 2.1, 2505
        - 1964 1401 - 2100 deel 2.2, 2506
        - 1965 1 - 700 deel 1, 2507
        - 1965 701 - 1400 deel 2.1, 2508
        - 1965 1401 - 2100 deel 2.2, 2509
        - 1966 1 - 700 deel 1, 2510
        - 1966 701 - 1400 deel 2.1, 2511
        - 1966 1401 - 2100 deel 2.2, 2512
        - 1967 1 - 700 deel 1, 2513
        - 1967 701 - 1400 deel 2.1, 2514
        - 1967 1401 - 2100 deel 2.2, 2515
        - 1968 1 - 700 deel 1, 2516
        - 1968 701 - 1400 deel 2.1, 2517
        - 1968 1401 - 2100 deel 2.2, 2518
        - 1969 1 - 700 deel 1, 2519
        - 1969 701 - 1400 deel 2.1, 2520
        - 1969 1401 - 2100 deel 2.2, 2521
      - Klappers op de indices met vermelding van afdoeningsbesluit, korte inhoud en desbetreffende pagina('s) van de index., 1944-1969; 2522-2546; 25 banden
        - 1944, 2522
        - 1945-1946, 2523
        - 1947, 2524
        - 1948, 2525
        - 1949, 2526
        - 1950, 2527
        - 1951, 2528
        - 1952, 2529
        - 1953, 2530
        - 1954, 2531
        - 1955, 2532
        - 1956, 2533
        - 1957, 2534
        - 1958, 2535
        - 1959, 2536
        - 1960, 2537
        - 1961, 2538
        - 1962, 2539
        - 1963, 2540
        - 1964, 2541
        - 1965, 2542
        - 1966, 2543
        - 1967, 2544
        - 1968, 2545
        - 1969, 2546
      - Microfiches genummerd 1-344 van diverse kaartsystemen aangelegd als (extra) toegang op de bijlagen van de niet-geheime notulen., 1944-1981; 2796; 1 doos
        De betreffende kaartsystemen bestaande uit ca. 98.000 kaartjes, deels dubbelzijdig beschreven, werden vanaf 1967 bijgehouden. De indicering op kaart van de bijlagen van de notulen uit de periode 1944-1966 vond achteraf plaats en is niet volledig.
      - 'Documentatielijsten', toegang op de gemicroficheerde indices van de bijlagen van de notulen 'op kaart. Computeruitdraai., 1944-1981.; ---; 1 band
        Voorheen inv. nr. 2797
        Opgenomen als nadere toegang onder toegangsnummer 2.02.16.
    - Financiële stukken, 1.1.4
      - Algemene rekeningen van de Rijksontvangsten en -uitgaven over de jaren 1944-1981., 2650-2670; 21 dozen (39 banden)
        Gelicht uit de bijlagen van de notulen.
        - 1944-1946, 2650
        - 1947, 2651
        - 1948, 2652
        - 1949, 2653
        - 1950, 2654
        - 1950, 2655
        - 1951, 2656
        - 1952, 2657
        - 1953, 2658
        - 1954-1955, 2659
        - 1956-1957, 2660
        - 1958-1959, 2661
        - 1960-1961, 2662
        - 1962-1963, 2663
        - 1964-1965, 2664
        - 1966-1967, 2665
        - 1968-1970, 2666
        - 1971-1973, 2667
        - 1974-1976, 2668
        - 1977-1979, 2669
        - 1980-1981, 2670
      - Stukken betreffende de financiële verantwoording van de Consignatiekas over de jaren 1944-1981., 2671-2693; 23 dozen
        De Consignatiekas werd ingesteld bij Wet van 12 juli 1908 S 226, welke gewijzigd werd bij Wet van 31 december 1980 S 473. Het is een onder het ministerie van Financiën ressorterende kas, waarin geldsommen worden gestort waarvan de in bewaringstelling bij de overheid conform de wet is bevolen of toegestaan. De consignatie geschiedt aan de kantoren voor de registratie van deurwaardersakten. Deze stukken zijn niet gelicht uit de bijlagen van de notulen van het College.
        - 1944-1945, 2671
        - 1946, 2672
        - 1947, 2673
        - 1948, 2674
        - 1949, 2675
        - 1950, 2676
        - 1951-1952, 2677
        - 1953, 2678
        - 1954, 2679
        - 1955-1956, 2680
        - 1957, 2681
        - 1958-1959, 2682
        - 1960, 2683
        - 1961, 2684
        - 1962, 2685
        - 1963, 2686
        - 1964-1965, 2687
        - 1966-1967, 2688
        - 1967-1971, 2689
        - 1972-1974, 2690
        - 1975-1979, 2691
        - 1980, 2692
        - 1981, 2693
          De verantwoording over 1981 is nog niet afgesloten.
      - Afschriften uit registers van geconsigneerde gelden van de verschillende registratiekantoren., 1944-1981; 2694-2700; 7 dozen (37 banden)
        - 1944 - 1948 bevat 5 banden, 2694
        - 1947 - 1952 bevat 4 banden, 2695
        - 1953 - 1956 bevat 4 banden, 2696
        - 1957 - 1961 bevat 5 banden, 2697
        - 1962 - 1967 bevat 6 banden, 2698
        - 1968 - 1974 bevat 7 banden, 2699
        - 1975 - 1981 bevat 6 banden, 2700
  - Stukken betreffende bijzondere onderwerpen, 1.2
    - Internationale betrekkingen, 1.2.1
      - Stukken betreffende de oprichting van de Europese Rekenkamer., 1972-1978; 2201-2203; 3 dozen
        De Europese Rekenkamer werd opgericht op 1 juni 1977.
        Voor de archieven van deze instelling zie: Openstelling van de Historische Archieven van de Europese Gemeenschappen voor het publiek (Luxemburg 1983); Guide to the Historical Archives of the European Communities (Florence 1993).
        - 1972 aug. - 1973 april, 2201
        - 1973 juni - 1973 november, 2202
        - 1974 januari - 1978 april, 2203
      - Stukken betreffende Internationale Congressen van Rekenhoven, die eens per drie jaar op wisselende plaatsen werden gehouden., 1953-1981; 2204-2210; 7 dozen
        - 1953 Havanna (eerste bijeenkomst), a. 1956 Brussel; b. 1959 Rio de Janeiro; c. 1962 Wenen; 2204
        - 1965 Jeruzalem, 2205
        - 1968 Tokio, 2206
        - 1971 Montreal, 2207
        - 1974 Madrid, 2208
        - 1977 Lima, 2209
        - 1980 Nairobi, 2210
      - Stukken betreffende de bijeenkomsten van de Europese (Economische) Gemeenschap van Rekenhoven., 1958-1981; 2211-2220; 10 dozen
        - 1958 Brussel; a. 1959 Rome; b. 1960 's-Gravenhage; c. 1962 Frankfurt/Main; d. 1963 Parijs; e. 1964 Wiesbaden; f. 1964 Frankfurt/Main, 2211
        - 1965 Heidelberg; a. 1966 München; b. 1967 Brussel; c. 1968 Namen, 2212
        - 1969 Brugge, 2213
        - 1970-1972 Parijs, 2214
        - 1973 Rome; a. 1974 Palermo; b. 1975 Riva del Garda, 2215
        - 1976 's-Gravenhage, 2216
        - 1977 Luxemburg, 2217
        - 1978 Kopenhagen, 2218
        - 1979 Dublin, 2219
        - 1980 Londen; a. 1981 Brussel, 2220
    - Controle op het financieel beheer van de Nederlandsch-Indonesische Unie, 1.2.2
      - Stukken betreffende de controle van inkomsten en uitgaven van de Nederlands-Indonesische Unie met agenda., 1950-1956; 2716; 1 doos
        Het betreft stukken van de Controlecommissie als bedoeld in art 4 van de Tweede Ministersconferentie van de Nederlands-Indonesische Unie op 29 november 1950. De voozitters van de Nederlandse en Indonesische Algemene Rekenkamer waren hiervan lid.
    - Controle op het financieel beheer van de Nederlandse Antillen, 1.2.3
      Voor het archief van de Algemene Rekenkamer dienstdoende in de Nederlandse Antillen zie paragraaf 3.
      - Begrotingsrekening Curaçao., Jaarrekening Nederlandse Antillen, Curaçao en Suriname; 1939-1944; 1946 - 1949.; 2713; 1 doos
      - Begrotingsrekening Curaçao, Begrotingsrekening Nederlandse Antillen; 1945; 1946-1950.; 2714; 1 doos
      - Begrotingsrekening Nederlandse Antillen., 1951-1956.; 2715; 1 doos
      - Begrotingen Nederlandse Antillen., 1950 - 1953.; 2717; 1 doos
      - Begrotingen Nederlandse Antillen., 1954 - 1958.; 2718; 1 doos
      - Rekeningen Aruba., 1953 - 1955.; 2719; 1 doos
      - Jaarrekening Bovenwindse Eilanden, Jaarrekening Bonaire; 1953, 1955, 1957 - 1959; 1953 - 1955 en 1958.; 2720; 1 doos
    - Controle op het financieel beheer van Suriname, 1.2.4
      - Begrotingen van inkomsten en uitgaven van Suriname voor de jaren 1942-1947., 2712; 1 doos
    - Controle op het het financieel beheer van Nederlands Nieuw-Guinea, 1.2.5